臺灣高等法院臺南分院刑事裁定　　　　　 94年度聲字第284號
聲　明 　人
即　受刑 人 甲○○
上列聲明人對檢察官之執行聲明異議，本院裁定如下：
    主  文
異議之聲明駁回。
    理  由
一、本件抗告 (應屬聲明異議）意旨略以：（一）受刑人甲○○
    於87年2月2日因毒品案件，在證人涂毓貞身上男用大衣內查
    獲一包安非他命及現金新台幣 (下同）34萬5千元均屬受刑
    人所有，此有扣押物品清單可按，復據證人涂毓貞於偵查中
    供證：上開現金是受刑人交給其保管，放在其皮包等語可按
    ，受刑人現已執行，但上開34萬5千元迄今仍未見發還。（
    二）受刑人甲○○因毒品案件，經本院以92年度重上更 (四
    ) 字第352號判決應執行有期徒刑15年，販賣海洛因所得11
    萬元沒收，雖提起上訴，並經最高法院駁回確定在案；現已
    發交執行，惟執行檢察官對於當初查扣之13萬4千元，以其
    中11萬元抵付遭沒收之金額，另2萬4千元予以發還，然上開
    13 萬4千元係於86年9月9日所查扣，而受刑人販賣海洛因之
    行為，依判決書所載，則於87年2、3月間，上開款項與販賣
    行為並無關聯，且上開13萬4千元之所有人係其妻楊美秀 (
    現已改名楊喻婷)所有，執行檢察官逕以上開查扣非受刑人
    之款項，抵付受刑人應遭沒收之款項，自屬不當云云，為此
    提起抗告。
二、審酌受刑人抗告之意旨，乃對於執行檢察官未發還查扣其所
    有之34萬5千元，及對於執行檢察官將上開查扣非其所有之1
    3萬4千元抵付其販賣毒品所得11萬元，僅發還2萬4千元，是
    其抗告意旨，係對檢察官執行指揮是否不當為之，應屬刑事
    訴訟法第484條聲明異議之範疇，先行明。
三、又受刑人甲○○因毒品案件，經本院以92年度重上更 (四)
    字第352號判決應執行有期徒刑15年，販賣海洛因所得11萬
    元沒收，雖提起上訴，並經最高法院以93年台上字第2229號
    判決駁回確定在案；經臺灣高等法院臺南分院檢察署檢察官
    以93年執字第35號執行，有台灣高等法院被告前科表附卷足
    參。又臺灣高等法院臺南分院檢察署檢察官則於93年5月14
    日令發臺灣雲林地方法院檢察署執行，亦有該署93年度執他
    字第451號卷可按。
四、按刑事訴訟法第484條規定，受刑人或其法定代理人或配偶
    以檢察官執行之指揮為不當者，得向諭知該裁判之法院聲明
    異議，而該條所稱「諭知該裁判之法院」，乃指對被告之有
    罪判決，於主文內實際宣示其主刑、從刑之裁判法院而言（
    最高法院87年度台抗字第27號裁定參照），因而本院自得受
    理受刑人之聲明異議。
五、查刑事訴訟法第484條規定之聲明異議，係規定受刑人或其
    法定代理人或配偶，以檢察官執行之指揮為不當者，始得向
    諭知該裁判之法院聲明異議，請求變更或撤銷檢察官之執行
    指揮，期無錯誤。茲受刑人所指之上開34萬5千元部分，依
    其所述，既尚未經執行檢察官指揮是否予以發還或沒收，並
    無所謂變更或撤銷檢察官之執行指揮之問題，是此部分之聲
    明異議，即難准許。另上開於86年9月9日所查扣之13萬4千
    元，經本院調卷查證結果，則為其所有，此有受刑人於86年
    9月9日23時20分於警訊時供述：安非他命4包、電子磅秤、
    安非他命分裝袋、13萬4千元、吸食器、沒有安非他命塑膠
    袋等物品都是我的等語可按 (見彰化地方法院檢察署86年偵
    卷第8055號卷第5頁)；並經證人即其妹劉美玉、證人李佳慧
    於警訊時供證13萬4千元是甲○○所有等語可稽 (見同上卷
    第11頁、13頁)；再其妻楊美秀於警訊時，對於上開13萬4千
    元則供稱不知是何人所有云云（見同上偵卷第15頁); 是其
    辯稱上開查扣之13萬4千元非其所有，自非可採。是上開13
    萬4千元既屬其所有，則執行檢察官將其金額，依本院上開9
    2年度重上更 (四)字第352號判決所諭知：販賣海洛因所得1
    1萬元沒收之情事；予以扣抵後，其餘2萬4千元予以發還，
    尚無不合；蓋上開11萬元既屬販毒所得之財物，自應從其所
    有之金額予以沒收，否則全數予以發還，又如何執行沒收其
    販毒所得之物，是其此部分之聲明異議，亦非可採，為無理
    由，併予駁回。
六、據上論結，應依刑事訴訟法第486條，裁定如主文。
中　　華　　民　　國　　94　　年　　8　　月　　26　　日
                  刑事第一庭    審判長法　官  黃崑宗
                                      法　官  蔡長林
                                      法　官  田平安
以上正本證明與原本無異。
如不服本裁定，應於收受本裁定後五日內向本院提出抗告狀。
　　　　　　　　　　　　　　　　　　　書記官  劉岳文
中　　華　　民　　國　　94　　年　　8 　　月　　29　　日
